【裁判字號】    90,易緝,5
【裁判日期】    900216
【裁判案由】    贓物
【裁判全文】
臺灣高雄地方法院刑事判決                              九十年度易緝字第五號
    公訴人  臺灣高雄地方法院檢察署檢察官
    被  告  甲○○
右列被告因贓物案件，經檢察官提起公訴（八十二年度偵字第二六四七三號），本院
判決如左：
    主  文
甲○○收受贓物，累犯，處有期徒刑參月，如易科罰金以參佰元折算壹日。
    事  實
一、甲○○曾因違反麻醉藥品管理條例案件，經本院於民國八十二年二月二十五日以
    八十二年度訴字第二八五號判決判處有期徒刑四月確定，於八十二年九月二十七
    日易科罰金執行完畢，詎其仍不知悔改，明知鄭南雄於八十二年十二月十四日十
    五時二十分許，在高雄市○○○○路所交付未懸掛車牌之引擎號碼三ＮＴ─三一
    三九０一號、原車牌號碼ＹＷＹ─一五０號山葉牌輕型機車一輛，為所有人黃桂
    園於八十二年十一月二十二日凌晨五時許，在高雄市前金區市○○路二三四號前
    失竊，係來路不明之贓物，竟仍予以收受騎用。嗣於同日十五時五十分許，甲○
    ○騎乘該輕型機車行經高雄市○鎮區○○街與新衙路交岔路口時，為巡邏值勤員
    警發現該部機車未懸掛車牌而當場查獲。
二、案經高雄市政府警察局前鎮分局移送臺灣高雄地方法院檢察署檢察官偵查起訴。
    理  由
一、訊據被告甲○○固不否認案外人鄭南雄確於右揭時、地交付未懸掛車牌之引擎號
    碼三ＮＴ─三一三九０一號、原車牌號碼ＹＷＹ─一五０號山葉牌輕型機車予伊
    ，且伊確於騎用該機車時為警當場查獲等情，惟矢口否認有何收受贓物犯行，辯
    稱：鄭南雄並沒有告訴伊前開機車是贓車，伊不知情云云。經查：前開未懸掛車
    牌之引擎號碼三ＮＴ─三一三九０一號、原車牌號碼ＹＷＹ─一五０號山葉牌輕
    型機車，確為被害人黃桂園所有，並於八十二年十一月二十二日凌晨五時許，在
    高雄市前金區市○○路二三四號前失竊，此經被害人黃桂園之女乙○○於警訊中
    證述明確，並有卷附之贓物認領保管收據及警製車輛竊盜詳細資料各一紙可資佐
    證，被告雖以前揭情詞置辯，惟其既曾於偵訊時自承：鄭南雄當時沒有拿行照給
    我，我是有懷疑該機車來源，因為我問鄭南雄該機車為何未懸掛車牌，他沒有向
    我說明理由，我才騎了三十分鐘就被查到等語（見八十二年十二月二十三日偵訊
    筆錄），復於本院審理時供承：曾經看過鄭南雄騎用過前開機車，但是未曾看過
    前開機車有懸掛車牌，顯見被告應明知前開機車係來路不明之贓物，迨無疑義。
    至被告雖另於本院審理時辯稱：鄭南雄是跟我說車牌在臨檢時被警察拔走了，所
    以我認為那臺車是他的，沒有繼續追問，之後我騎那臺機車去便利商店幫他買香
    煙與飲料就被警察查獲云云，惟被告前揭供詞既與其在偵訊時之供詞不一致，且
    被告係在高雄市○○○○路收受前開機車並騎用三十分鐘後，才在高雄市○鎮區
    ○○街與新衙路口交岔路口為警查獲，故在客觀上被告顯非「騎那臺機車去便利
    商店買香煙與飲料」，被告前開辯解，顯係臨訟杜撰之詞，不值採信，且益徵其
    明知前開機車係來路不明之贓物。是本件至此事證已臻明確，被告犯行洵堪認定
    ，應依法加以論科。
二、核被告甲○○所為係犯刑法第三百四十九條第一項之收受贓物罪。又被告曾因違
    反麻醉藥品管理條例案件，經本院判處有期徒刑四月確定，於八十二年九月二十
    七日易科罰金執行完畢，有臺灣高等法院被告全國前案紀錄表一份可按，其於五
    年以內再犯本件有期徒刑以上之罪，為累犯，應依法重其刑。爰審酌被告之犯罪
    動機、目的、手段，與生活狀況、品行、智識程度，雖於本院審理時仍飾詞卸責
    ，否認犯行，惟所生危害尚非重大等一切情狀，量處如主文所示之刑。又按刑法
    第四十一條已於九十年一月四日修正為：「犯最重本刑五年以下有期徒刑以下刑
    之罪，而受六個月以下有期徒刑或拘役之宣告，因身體、教育、職業、家庭之關
    係或其他正當事由，執行顯有困難者，得以一元以上三元以下折算一日。但確因
    不執行所宣告之刑，難收矯正之效，或難以維持法秩序者，不在此限」，並經總
    統於九十年一月十日公布，而於同年一月十二日生效，併參酌最高法院二十四年
    七月民刑庭總會決議之意旨，故爰依前開條文及刑法第二條第一項前段之規定，
    就所宣告之刑諭知易科罰金之折算標準，以示儆懲。
據上論斷，應依刑事訴訟法第二百九十九條第一項前段，刑法第三百四十九條第一項
、第四十七條、修正後第四十一條第一項、第二條第一項前段，罰金罰鍰提高標準條
例第一條前段、第二條，判決如主文。
本案經檢察官陳淑雲到庭執行職務。
中      華      民      國    九十      年      二      月     十六     日
            臺灣高雄地方法院刑事第七庭
                                  法  官    劉傑民
右正本證明與原本無異。
如不服本判決，應於判決送達後十日內，向本院提出上訴狀。
                                  書記官    林豐富
中    華    民    國      九十      年      二      月      二十三      日
附錄本判決論罪法條：
刑法第三百四十九條第一項：
收受贓物者，處三年以下有期徒刑、拘役或五百元以下罰金。


司法院資訊處製作；財團法人民間司法改革基金會備份。
